【裁判字號】    95,訴,1417
【裁判日期】    950907
【裁判案由】    毒品危害防制條例
【裁判全文】
臺灣彰化地方法院刑事判決              95年度訴字第1417號
公  訴  人  臺灣彰化地方法院檢察署檢察官
被      告  甲○○
                    （另案
上列被告因違反毒品危害防制條例案件，經檢察官提起公訴（95
年度毒偵字第2722、2769、2822號），及移送併辦（95年度毒偵
字第3250號），於本院準備程序中，被告就被訴事實為有罪之陳
述，經裁定改行簡式審判程序，本院判決如下：
    主  文
甲○○連續施用第一級毒品，累犯，處有期徒刑壹年。
    犯罪事實及理由
一、犯罪事實：
    甲○○前因施用毒品案件，經本院以91年度毒聲字第1796號
    裁定觀察，勒戒後，認有繼續施用毒品傾向，再經本院以91
    年度毒聲字第2053號裁定令入戒治處所施以強制戒治，於民
    國92年8月14日強制戒治執行完畢釋放，由臺灣彰化地方法
    院檢察署檢察官於92年9月4日以92年度戒毒偵字第468、469
    號為不起訴處分確定。又因違反毒品危害防制條例案件（施
    用第一、二級毒品），經本院於93年12月6日以93年度訴字
    第1551號判決，分別判處有期徒刑8月、4月，並定應執行刑
    為有期徒刑11月確定，甫於95年2月17日縮短刑期執行完畢
    。竟仍不知悔改，於前揭強制戒治執行完畢釋放後5年內，
    復基於施用第一級毒品海洛因之概括犯意，自95年4月中旬
    某日起至同年6月30日22時許止（業經檢察官更正犯罪時間
    如上），在其彰化縣彰化市○○路○段325巷80弄53號住處及
    彰化市○○里○○路旁產業道路等地，以將海洛因混合美娜
    水後用針筒注射體內之方式，連續施用第一級毒品海洛因多
    次，平均約每3、4天施用1次。嗣先後於95年5月15日22時許
    、95年5月19日上午8時42分許（上開2次採尿時間，起訴書
    誤載為95年5月13日及95年5月14日）、95年5月26日上午10
    時30分許及95年7月3日14時30分許，分別因列管毒品人口及
    犯另案竊盜案件，至警局接受訊問，並經其同意採集尿液送
    驗，結果均呈嗎啡陽性反應，始查悉上情。
二、按除被告所犯為死刑、無期徒刑、最輕本刑為3年以上有期
    徒刑之罪或高等法院管轄第1審案件者外，於前條第1項程序
    進行中，被告先就被訴事實為有罪之陳述時，審判長得告知
    被告簡式審判程序之旨，並聽取當事人、代理人、辯護人及
    輔佐人之意見後，裁定進行簡式審判程序；除簡式審判程序
    及簡易程序案件外，第1審應行合議審判，刑事訴訟法第273
    條之1第1項、第284條之1分別定有明文。本件被告甲○○所
    涉係死刑、無期徒刑、最輕本刑為3年以上有期徒刑之罪或
    高等法院管轄第1審案件以外之罪，並於本院行準備程序時
    就被訴事實為有罪之陳述，本院合議庭依前揭規定，經評議
    結果，裁定改由受命法官獨任行簡式審判程序。
三、上開事實，業據被告甲○○於本院審理時坦承不諱，且被告
    獲案後，多次經警採集其尿液送驗結果，確均呈嗎啡陽性反
    應，亦有詮昕科技股份有限公司濫用藥物尿液檢驗報告書4
    紙附卷可稽，足徵被告之自白確與事實相符，本件事證明確
    ，被告犯行應堪認定。
四、我國刑法於94年2月2日修正公布，95年7月1日施行（下稱新
    法；修正前刑法下稱舊法）後，依最高法院95年度第8次刑
    事庭會議決議決議內容，有關新舊法之適用原則如下：
    (一)新法第2條第1項之規定，係規範行為後法律變更所生新舊
      法律比較適用之準據法，於新法施行後，應適用新法第2
      條第1項之規定，為「從舊從輕」之比較。
    (二)基於罪刑法定原則及法律不溯及既往原則，行為之處罰，
      以行為時之法律有明文規定者為限，必行為時與行為後之
      法律均有處罰之規定，始有新法第2條第1項之適用。
    (三)比較時應就罪刑有關之共犯、未遂犯、想像競合犯、牽連
      犯、連續犯、結合犯，以及累犯加重、自首減輕暨其他法
      定加減原因（如身分加減）與加減例等一切情形，綜其全
      部罪刑之結果而為比較。
五、本件被告行為後，刑法關於連續犯及累犯部分均有修正，依
    前揭最高法院95年度第8次刑事庭會議決議內容，應綜其全
    部罪刑之結果而為比較後，始得判斷應適用新法或舊法，經
    本院為如附表所示之比較後，認本件依刑法第2條第1項前段
    ，就連續犯及累犯部分等適用，應依舊法適用，併此敘明。
    核被告甲○○所為，係犯毒品危害防制條例第10條第1項之
    施用第一級毒品罪。被告持有第一級毒品之低度行為應為其
    施用之高度行為吸收，不另論罪。又被告先後多次施用第一
    級毒品犯行，時間緊接，且觸犯構成要件相同之罪名，顯係
    基於概括犯意反覆為之，應依修正前刑法第56條連續犯之規
    定，論以一罪，並加重其刑。末查，被告前因違反毒品危害
    防制條例案件（施用第一、二級毒品），經本院於93年12月
    6日以93年度訴字第1551號判決，分別判處有期徒刑8月、4
    月，並定應執行刑為有期徒刑11月確定，甫於95年2月17日
    縮短刑期執行完畢等情，此有臺灣彰化地方法院檢察署刑案
    資料查註紀錄表及臺灣高等法院被告前案紀錄表在卷可稽，
    其於受有期徒刑執行完畢後，5年以內再犯本件有期徒刑以
    上之罪，為累犯，應依修正前刑法第47條規定，遞加重其刑
    。爰審酌被告有毒品、竊盜等前科紀錄，素行非佳，且本次
    遭查獲次數亦達4次之多，顯無戒毒決心，及其施用毒品之
    動機、目的、方法、不知珍惜身體，所生危害，觀察、勒戒
    及強制戒治之次數，暨犯後坦承犯行之態度等一切情狀，量
    處如主文所示之刑，以示懲處。
六、應依刑事訴訟法第273條之1第1項、第299條第1項前段、第
   310條之2、第454條第1項，毒品危害防制條例第10條第1項，
   刑法第11條前段、刑法第2條第1項前段、修正前刑法第56條
   、修正前刑法第47條，判決如主文。
本案經檢察官吳曉婷到庭執行職務。
中    華    民    國    95    年     9     月    7    日
                  刑事第二庭    法  官  郭麗萍
以上正本證明與原本無異。
如不服本判決，應於判決送達後10日內向本院提出上訴狀 (須附
繕本)。
中    華    民    國    95    年    9     月    7     日
                                書記官  張子涵
毒品危害防制條例第10條第1項
施用第一級毒品者，處 6 月以上 5 年以下有期徒刑。


司法院資訊處製作；財團法人民間司法改革基金會備份。
